【裁判字號】    94,聲,1791
【裁判日期】    950227
【裁判案由】    返還提存物
【裁判全文】
臺灣桃園地方法院民事裁定              94年度聲字第1791號
聲  請  人  新竹國際商業銀行股份有限公司
法定代理人  乙○○
相  對  人  甲○○
                      樓
上列當事人間聲請返還提存物事件，本院裁定如下：
    主  文
本院九十一年度存字第三八三二號提存事件聲請人所提存之中央
政府建設公債八十六年度甲類第一期債票面額新臺幣壹拾萬元三
張（票號：八六Ｂ００五七八Ｂ、八六Ｂ００五七九Ｂ、八六Ｂ
００五八０Ｂ，均附七至十期息票），准予返還。
    理  由
一、按訴訟終結後，供擔保人證明已定20日以上之期間，催告受
    擔保利益人行使權利而未行使者，或法院依供擔保人之聲請
    ，通知受擔保利益人於一定期間內行使權利並向法院為行使
    權利之證明而未證明者，法院應依供擔保人之聲請，以裁定
    命返還其提存物，民事訴訟法第104 條第1 項第3 款定有明
    文；另依同法第106 條之規定，前開規定於其他依法令供訴
    訟上之擔保者準用之。再按，所謂之訴訟終結，應從廣義解
    釋，包括執行程序在內，債權人如確已聲請撤銷假扣押裁定
    ，並撤回假扣押執行之聲請，復定20日以上之期間催告受擔
    保利益人即相對人行使權利而未行使者，應認已構成上開訴
    訟終結之要件，債權人得聲請領回其因聲請假扣押而提供之
    擔保金。
二、本件聲請意旨略以：聲請人與相對人間假扣押事件，聲請人
    前遵本院91年度全三字第8543號民事裁定，提供中央政府建
    設公債86年度甲類第1 期債票面額新臺幣10萬元3 張（票號
   ：86B00578B、86B00579B 、86B00580B ，均附7 至10期息票
    ），並以本院91年度存字第3832號提存事件提存在案。茲因
    本件假扣押執行標的物分經本院91年度執十字20097 號、93
    年度執六字第4891號強制執行事件實施拍賣而拍定，是本件
    假扣押執行程序已告完竣，且聲請人業已聲請撤銷該假扣押
    裁定，聲請人並向本院聲請通知相對人即受擔保利益人行使
    權利，經本院以94年度聲字第1154號通知行使權利事件，發
    函通知相對人於收受後21日內行使權利，惟相對人迄未行使
    等語，並提出提存書影本、撤銷假扣押裁定影本暨確定證明
    書影本各1 紙、拍定查詢資料2 紙、本院桃院興民仁94年度
    聲字第1154號民事庭通知影本1 紙為證。
三、聲請人所主張之事實，經本院審核上開證物，並調閱本院91
    年度裁全字第8543號假扣押卷宗、91年度存字第3832號提存
    卷宗、94年度全聲字第40號撤銷假扣押卷宗及94年度聲字第
    1154民事聲請卷宗，核閱屬實。又本件假扣押執行事件其假
    扣押標的物係分別經本院93年度執字第4891號、91年度執字
    第20097 號強制執行事件執行完畢乙節，此經依職權調取本
    院91年度執全字第3838號、93年度執字第4891號及91年度執
    字第20097 號執行卷宗核閱無訛，是本件假扣押執行程序已
    因另案執行完畢而告終結；本件假扣押裁定復經聲請人聲請
    撤銷之，揆諸前開說明，本件已合乎民事訴訟法第104 條第
    1 項第3 款之「訴訟終結」之要件。再查，相對人雖經聲請
    人向本院聲請發函通知其於收受通知後21日內行使權利，相
    對人並於94年8 月28日收受該通知，惟其迄今仍未行使權利
    之事實，有上開94年度聲字第1154號民事聲請卷宗及本院民
    事紀錄科查詢簡答表2 紙、臺灣新竹地方法院新院雲民慎第
    00059 號函1 紙在案可考。綜上，聲請人本件聲請，尚無不
    合，應予准許。
四、依民事訴訟法第104 條第1 項第3 款、第106 條，裁定如主
    文。
中    華    民    國    95    年    2     月    27    日
                  民事第二庭    法  官  范明達
以上正本係照原本作成
如對本裁定抗告須於裁定送達後10日內向本院提出抗告狀，並應
繳納抗告裁判費新台幣1,000 元。
中    華    民    國    95    年    3     月    6     日
                                書記官  李燕枝


司法院資訊處製作；財團法人民間司法改革基金會備份。
